【裁判字號】    98,訴,4143
【裁判日期】    990518
【裁判案由】    偽造文書等
【裁判全文】
臺灣臺中地方法院刑事判決              98年度訴字第4143號
公  訴  人  臺灣臺中地方法院檢察署檢察官
被      告  丁○○
            戊○○
上列被告等因偽造文書等案件，經檢察官提起公訴(98年度偵字
第20265號)，本院判決如下：
    主    文
丁○○共同行使偽造私文書，足以生損害於公眾及他人，處有期
徒刑陸月，如易科罰金，以新臺幣壹仟元折算壹日。如附表「偽
造之署押」欄所示偽造之「甲○○」署名沒收。
戊○○共同行使偽造私文書，足以生損害於公眾及他人，處有期
徒刑肆月，如易科罰金，以新臺幣壹仟元折算壹日。如附表「偽
造之署押」欄所示偽造之「甲○○」署名沒收。
    犯罪事實
一、丁○○ (綽號豆花)、戊○○ (綽號小龍)因由夾報廣告紙所
    刊登之內容得知至「譯通通訊行」申辦手機門號，得以手機
    換取現金之訊息後，因其2人均無法以自己名義申辦行動電
    話門號，竟欲冒用他人身分申辦行動電話門號後，將手機回
    售予「譯通通訊行」以換取現金，而共同基於行使意圖供冒
    用身分使用而變造國民身分證、變造全民健康保險卡之特種
    文書、行使偽造私文書及意圖為自己不法所有之詐欺取財之
    犯意聯絡，於民國98年3月25日上午，先由丁○○帶戊○○
    至臺中縣沙鹿鎮某照相館拍照上身照片，同日下午取得照片
    後，兩人乃至臺中縣沙鹿鎮某便利商店前，由丁○○將戊○○之照片黏貼在記載姓名「甲○○」、出生年月日為67年6
    月14日、身分證字號為Ｚ000000000號、戶籍地為臺中縣外埔
    鄉○○村○○路東泰三巷43號之國民身分證影本，及記載姓
    名「甲○○」、出生年月日為67年6月14日、身分證字號為
    Ｚ000000000號之全民健康保險卡影本上，旋即將上開變造之
    國民身分證影本、全民健康保險卡影本持至便利商店內影印
    後，渠2人即前往臺中縣龍井鄉○○路○段140之1號「譯通通
    訊行」，先由丁○○向不知情之譯通通訊行負責人丙○○表
    示因「甲○○」之國民身分證正本、全民健康保險卡正本正
    在申請護照中，先以影本辦理申請後再提出正本以供核對，
    再由戊○○假冒「甲○○」之名義，申辦如附表各編號所示
    之行動電話門號，並在如附表各編號所示申請書等文件上，
    接續偽造如附表各編號所示之「甲○○」署名，及黏貼上開
    變造之「甲○○」國民身分證正反面影本、全民健康保險卡
    正面影本，而偽造表彰「甲○○」經由譯通通訊行向如附表
    各編號所示臺灣大哥大、遠傳電信等公司申辦如附表各編號
    所示行動電話門號之私文書，復於偽造完成後，將上揭私文
    書及其上所黏貼變造之「甲○○」國民身分證影本、全民健
    康保險卡影本交付譯通通訊行負責人丙○○而行使之，且將
    申辦後搭配的0元手機，以每支新臺幣(下同)2千元之價格回
    售予譯通通訊行，致丙○○陷於錯誤，經核對後誤以為係「
    甲○○」本人欲申請行動電話門號，即據以轉由如附表所示
    臺灣大哥大、遠傳電信等公司申請核發，而交付如附表各編
    號所示門號之SIM卡各1枚及購回手機之現金6千元予丁○○
    及戊○○，足以生損害於甲○○、譯通通訊行、臺灣大哥大
    、遠傳電信等公司對於行動電話客戶管理、戶政機關對於國
    民身分證管理，及衛生主管機關對於全民健康保險卡管理之
    正確性。嗣因甲○○接獲遠傳電信股份有限公司通知遭冒名
    申辦行動電話門號後，報警處理，始循線查悉上情。
二、案經丙○○訴由臺中縣警察局大甲分局報請臺灣臺中地方法
    院檢察署檢察官偵查起訴。
    理    由
一、證據能力方面：
(一)按被告以外之人 (包括證人、鑑定人、告訴人、被害人及共
    同被告等)於審判外之陳述雖不符刑事訴訟法第159條之1至
    之4等4條之規定，而經當事人於審判程序同意作為證據，法
    院審酌該言詞陳述或書面陳述作成時之情況，認為適當者，
    亦得為證據；當事人、代理人或辯護人於法院調查證據時，
    知有刑事訴訟法第159條第1項不得為證據之情形，而未於言
    詞辯論終結前聲明異議者，視為有前項之同意，同法第159
    條之5定有明文。證人蔡宏昌、任慧珊、甲○○於警詢時、
    證人丙○○於警詢、偵訊時所為之陳述，對被告丁○○、戊○○而言，性質上均屬傳聞證據，惟經被告2人於本院準備
    程序時同意引為審判期日調查之證據，且經本院審理時予以
    提示並告以要旨，經公訴人、被告2人表示意見，均未於言
    詞辯論終結前聲明異議，本院審認上開證據作成時之情況，
    應無違法取證或不當情事，與本案待證事實間復具有相當之
    關聯性，以之作為證據應屬適當，依刑事訴訟法第159條之5
    規定，自有證據能力。
(二)本案判決以下引用之非供述證據，經本院依法踐行調查證據
    程序，公訴人及被告2人均不爭執各該證據之證據能力，且
    亦查無依法應排除其證據能力之情形，是後述所引用證據之
    證據能力均無疑義。
二、認定犯罪事實所憑之證據及理由：
(一)上揭犯罪事實業據被告戊○○於警詢及本院審理時坦認不諱
    【見臺中縣警察局大甲分局中縣甲警偵字第0980007132號卷
    (下稱警卷)第3至8頁、本院卷第18頁、第57頁背面】，核與
    證人蔡宏昌於警詢時證述其有申辦1支門號0000000000號之S
    IM卡供戊○○使用等語 (見警卷第9至10頁)、證人任慧珊於
    警詢時證稱其於98年3月27日有以其所使用門號0000000000
    號行動電話與門號0000000000號行動電話聯絡，該00000000
    00號行動電話是由戊○○接聽等語【見臺灣臺中地方法院檢
    察署98年度核退字第1507號卷 (下稱核退字第1507號卷)第2
    7頁】、證人甲○○於警詢時證述其於98年4月18日上午11時
    許接獲遠傳電信電話詢問其有無申辦00000000 00號行動電
    話，經其確認沒有申辦過該門號後，至遠傳電信之門市填寫
    未申請遠傳門號聲明書，並經該門市提供0000000000號門號
    申請書及檢附之雙證件影本，證件影本上之照片不是其本人
    ，申請書上簽名筆跡亦與其筆跡不同，才確定其的身份遭冒
    用，其另外在臺灣大哥大亦遭冒名申辦0000000000號、0000
    000000號2支門號等語 (見警卷第11至12頁)、證人丙○○於
    警詢、偵訊及本院審理時證述被告丁○○、戊○○係一同至
    譯通通訊行申辦如附表所示3支行動電話門號及由戊○○在
    如附表各編號所示申請書等文書上簽署「甲○○」署名之過
    程【見核退字第1507號卷第15-1至16頁、臺灣臺中地方法院
    檢察署98年度偵字第20265號卷 (下稱偵字第20265號卷)第7
    至9頁、本院卷第49至53頁】之情節相符。此外，並有被告
    戊○○所持用行動電話機具 (IMEI為000000000000000號)照
    片4張 (見警卷第18至19頁)、門號0000000000號行動電話通
    聯調閱查詢單1份(所使用行動電話之IMEI為00000000000000
    0號，見警卷第20至22頁)、門號0000000000號行動電話通聯
    調閱查詢單1份 (所使用行動電話之IMEI為000000000000000
    號，見警卷第23至59頁)、甲○○書立之未申請臺灣大哥大
    門號聲明書、未申請遠傳門號聲明書各1份(見警卷第15至17
    頁)、門號0000000000號、0000000000號行動電話通聯紀錄
    各1份 (見核退字第1507號卷第31至34頁)、臺灣大哥大股份
    有限公司98年11月25日法大字098154522號函暨檢送之基本
    資料查詢1份、臺灣大哥大行動通信網路業務服務申請書影
    本、新申裝/號碼可攜同意書影本各2份及其上所填貼變造之
    「甲○○」國民身分證正反面影本、全民健康保險卡正面影
    本各2份(見偵字第20265號卷第11-1至11-7頁、核退字第150
    7號卷第10至15頁)、遠傳行動電話第三代行動電話服務申請
    書影本1份 (見核退字第1507號卷第26頁)、高用量3G新哈拉
    頭家990-雙倍加值190型手機方案-限24個月第三代行動電話
    服務申請書 (限制型)影本、行動電話業務/第三代行動通信
    業務服務契約影本、行動電話號碼可攜服務申請書影本、及
    其上所填貼變造之「甲○○」國民身分證正反面影本、全民
    健康保險卡正面影本各1份 (見本院卷第42至44頁)、真正之
    「甲○○」國民身分證正反面影本、全民健康保險卡正面影
    本(見核退字第1507號卷第46頁)等在卷可稽，綜上各節相互
    佐證，被告戊○○之自白核與事實相符，應堪採信。
(二)被告丁○○固不否認其有於上揭時間與被告戊○○一同至譯
    通通訊申辦行動電話門號之事實，惟矢口否認有何共同行使
    意圖供冒用身分使用而變造國民身分證、行使變造全民健康
    保險卡、行使偽造私文書及詐欺取財之犯行，其辯稱：戊○○的照片不是伊黏貼在甲○○國民身分證影本和全民健康保
    險卡影本上，伊去該通訊行，用伊的身分證字號查詢後，老
    闆說不能辦，所以由戊○○辦，伊在外面等，伊不知道他們
    怎麼辦的云云。惟查：
    1.上揭「甲○○」名義之國民身分證影本、全民健康保險卡
      影本，係由被告丁○○變造後，與被告戊○○一同持往譯
      通通訊行申辦如附表所示行動電話一節，業經被告戊○○
      於本院審理時以證人身分證稱：伊與丁○○是玩陣頭認識
      的，伊和丁○○去過譯通通訊行2次，第1次是98年3月25
      日丁○○帶伊去辦手機門號，第2次是陪丁○○去。98年3
      月25日上午丁○○叫伊去照相洗照片，他說要辦門號，伊
      因為有欠費，不能辦手機門號，伊看丁○○拿了很多人的
      證件影本，當天下午拿到照片後，丁○○在沙鹿光田醫院
      附近麥當勞上來的7-11便利商店外面將伊的照片貼在別人
      的身分證影本、健保卡影本上面，貼完後進去影印，然後
      我們再去譯通通訊行申辦，當天辦了3支手機，本來有拿
      手機、SIM卡，伊說伊不缺手機，老闆買回去手機。伊申
      辦完後，丁○○叫伊去外面，他說要跟老闆講話，伊在外
      面等丁○○，所以老闆將錢交給丁○○，丁○○出來後跟
      伊說他拿了多少錢，他說他要用。伊有先拿1張遠傳電信
      的SIM卡，其他兩張丁○○拿走，那張遠傳SIM卡伊用了1
      、2天之後，丁○○說他要拿給別人用，然後就交給他了
      。丁○○本來說辦後要將錢平分給伊，後來他沒有將錢給
      伊，他將錢全部拿走等語明確(見本院卷第53至56頁)，與
      其於警詢、本院準備程序時(見警卷第5至7頁、本院卷第1
      8頁)歷次所述互核一致，若無其事，何可恣意編纂虛造，
      足見其所述尚非無憑。
    2.證人即譯通通訊行負責人丙○○於警詢時證稱：98年3月2
      5日是由一高一矮兩名年輕人到伊店裡申辦門號000000000
      0號、0000000000號行動電話，另0000000000號門號是98
      年3月20日申辦的(此部分經證人丙○○於本院審理時更正
      時間應以申請書上所載之98年3月25日為正確)，高的即丁○○拿一張甲○○的身分證及健保卡影本，聲稱證件正本
      拿去辦護照，表示該甲○○的身分證影本是較矮的即戊○○要辦。辦門號有附贈手機，廠牌不一定。丁○○曾告訴
      伊他有一個壇，專門參加迎神廟會，成員眾多，因此才會
      常來申請手機，他共來店裡5次，每次都與不同的人來，
      伊被丁○○騙了15支手機，損失約7萬至8萬元等語 (見核
      退字第1507號卷第15-1至16頁)；於偵訊時證稱：98年3月
      25日是由較矮的男子(即戊○○)冒充甲○○，較高的男子
      (即丁○○)平常會帶很多人來辦理手機，當天辦了3支門
      號，戊○○沒有拿他個人照片給伊等語(見偵字第20265號
      卷第7至9頁)；於本院審理時證稱：被告2人有至伊的通訊
      行辦手機，一起來過2、3次，丁○○還有帶其他人來過1
      、2次。申辦手機要帶身分證正本及第二證件例如健保卡
      、駕照之正本，我們影印後，將影本貼在申請書上，正本
      還給當事人。98年3月25日被告2人一起到伊的通訊行，他
      們說是同一個陣頭的，丁○○第一次來的時候，伊有問丁○○為何不以自己名義辦，丁○○跟伊說他的不能辦，98
      年3月25日當天丁○○沒有說要以他的名義辦手機，當天
      是丁○○拿「甲○○」名義的身分證影本、健保卡影本交
      給伊，說要辦0元手機，伊問戊○○有無正本，丁○○就
      說證件正本拿去辦護照，說先拿影本，之後再帶正本過來
      ，當天戊○○很少說話，伊店裡有查詢身分證字號的系統
      ，伊查了後發現不是遺失的證號，也有看「甲○○」身分
      證影本上的照片，所以就先幫他辦理，共辦3支門號，文
      件是由戊○○簽名，因為證件影本是戊○○的照片，但當
      時丁○○也在場。這3個門號都沒有拿手機，業界有辦手
      機換現金的方式，就是客戶如果不需要手機，伊會讓客戶
      寫一份買賣書，買回手機，給客戶現金，手機伊可以再轉
      賣出售，所以伊讓他們簽回購手機契約，回購1支手機2千
      元，辦好後伊交給丁○○3張SIM卡及現金6千元，事後他
      們沒有再拿身分證及健保卡正本供伊查證。伊在警詢、偵
      訊時稱他們有拿手機，可能沒有講清楚，因為丁○○不止
      申辦這3支，之前他來辦時，有時會拿手機，有時拿現金
      ，看丁○○的需要。警詢時伊說門號0000000000號是98年
      3月20日申辦，應該是伊登記錯了，以申請書上記載日期9
      8年3月25日為正確。丁○○帶戊○○來之後，還有自己來
      過，他拿了朋友的證件過來，也是影本，後來他又拿影本
      來，伊就不讓他辦了，因為伊跟他說要拿之前的證件正本
      過來，他後來就消失了等語(見本院卷第49至53頁)，所述
      前後大致相符，而證人丙○○與被告丁○○並無仇隙，此
      觀諸被告丁○○於警詢、偵訊及本院審理中均未供述其與
      丙○○間有何積怨自明，證人丙○○應不致甘冒偽證罪責
      而嫁禍被告丁○○，或虛構事實以陷害被告丁○○之理，
      且其所述與被告戊○○上述於本院審理時證述情節亦相符
      合，證人丙○○證述內容，當非捏造之詞，應堪可採。
    3.被告丁○○雖以前詞置辯，惟其於警詢時供稱：伊有載戊○○去譯通通訊行查詢是否能再辦手機，伊沒有載戊○○
      去照相館照相云云(見警卷第1頁背面至第2頁)；於偵訊時
      供稱：伊只是陪戊○○去通訊行，不知道他辦什麼東西，
      戊○○好像有從機車拿照片出來，但有無交給丙○○伊不
      知道云云(見偵字第20265號卷第9頁)；於本院準備程序時
      供稱：伊看廣告打電話過去譯通通訊行詢問，他們說有辦
      門號換現金，伊先進去問老闆，但老闆查了說伊不能辦，
      所以由戊○○辦，伊去便利商店買東西，戊○○如何辦的
      伊不知道。我們有拿到現金6千元、SIM卡3張，沒有拿到3
      支手機云云(見本院卷第18至19頁)，所辯前後矛盾，甚且
      於本院審理時，經被告戊○○以證人身分進行交互詰問後
      ，其即改稱：98年3月25日戊○○去譯通通訊行辦理行動
      電話門號之前，有去照相館照相，他去照完後，我們去繞
      一繞才去拿照片。後來我們去便利商店買東西，他好像拿
      身分證影本出來影印。申辦之後，戊○○有拿2千元給伊
      ，他說他辦門號有錢，伊跟他一起去，所以給伊錢，伊也
      跟戊○○說伊身上沒有錢云云(見本院卷第57頁背面至第5
      8頁)，均不再否認其有與被告戊○○一同至照相館拍照及
      影印身分證影本之情事，綜上情節以觀，益徵被告戊○○
      、證人丙○○上開所述應非虛言。再者，依其所述，其就
      被告戊○○冒用「甲○○」名義申辦如附表所示行動電話
      門號既均不知情，且於戊○○申辦時並未在場，則該日戊○○自行前往譯通通訊行申辦即可，何須由其陪同？且戊○○何須將申辦手機門號後，以手機抵換現金之其中2千
      元分其收受？被告丁○○上揭所辯，顯與常情有違，應係
      犯後圖卸之詞，洵無足採。
    4.至於被告戊○○於偵訊時雖供稱98年3月25日申辦3支手機
      之證件，是老闆丙○○問伊有無自己的照片，伊就拿給丙○○，丙○○就拿2千元跟易付卡3張給伊，是辦門號換現
      金，申辦後的3支手機，有2支伊自己用，1支給朋友用云
      云(見偵字第20265號卷第7至9頁)，與其於警詢及本院審
      理時之陳述內容不同，惟此業經被告戊○○於本院準備程
      序時供稱偵訊時所述內容是丁○○叫伊這樣講的，他說如
      果伊沒有這樣講，要打伊，會去伊家裡找伊麻煩等語 (見
      本院卷第18頁背面)明確，自不足作為有利被告丁○○辯
      解之依據。
(三)綜上所述，本案事證明確，被告丁○○、戊○○犯行均堪予
    認定，應予依法論科。
三、論罪量刑之理由：
(一)按國民身分證固屬刑法第212條之特種文書，惟戶籍法於97
    年5月28日增訂公佈第75條第1項，規定：「意圖供冒用身分
    使用，而偽造、變造國民身分證，足以生損害於公眾或他人
    者，處5年以下有期徒刑、拘役或科或併科新台幣50萬元以
    下罰金」；依其內容，關於偽造國民身分證部分，應屬刑法
    第212條之特別規定(最高法院97年度臺上字第5114號判決意
    旨參照)；次按影本與原本有相同之效果，如將原本予以影
    印後，將原本之部分內容竄改，重加影印，其與無製作權人
    將其原本竄改，作另一表示其意思者無異，應成立變造文書
    罪(最高法院72年度第14次刑事庭會議決議參照)。又SIM卡
    中文係指行動電話用戶識別卡(證)，係一片晶片，為有體物
    ，是行動電話通話之「鑰匙」，基本上不能謂毫無財產上價
    值。電信公司對於用戶申請使用SIM卡，設有條件，身分不
    符不會發給。是以被告丁○○、戊○○以變造之「甲○○」
    國民身分證影本、全民健康保險卡影本向不知情之「譯通通
    訊行」負責人丙○○申辦行動電話門號，致丙○○因而陷於
    錯誤，誤以為係甲○○本人申辦如附表所示臺灣大哥大、遠
    傳電信公司之行動電話門號，進而據以轉由臺灣大哥大、遠
    傳電信公司核發並交付如附表所示門號之行動電話SIM卡各1
    枚予被告丁○○、戊○○，客觀上符合於詐欺取財之構成要
    件無訛(至於本案丙○○交付予被告2人回購手機之現金6千
    元，乃丙○○為招攬客戶所提供之優惠方案，此經丙○○於
    本院審理時結證在卷，且經丙○○同意以每支2千元代價回
    購搭配門號之手機，自難認被告2人有何施用詐術之可言)。
    核被告丁○○、戊○○上揭所為，均係犯戶籍法第75條第2
    項、第1項行使變造國民身分證罪、刑法第216條、第210條
    之行使偽造私文書罪、同法第216條、第212條之行使變造特
    種文書罪及同法第339條第1項之詐欺取財罪。渠等於如附表
    所示文書上偽造「甲○○」署名之行為，為偽造私文書之階
    段行為，其偽造私文書之低度行為各為行使之高度行為所收
    吸；又渠等同時行使變造國民身分證影本、全民健康保險卡
    影本，變造之低度行為亦為行使之高度行為所吸收，均不另
    論罪。起訴書犯罪事實欄就被告丁○○將被告戊○○照片黏
    貼在「甲○○」國民身分證影本、全民健康保險卡影本上予
    以變造之犯行，雖於所犯法條欄漏載起訴法條，惟既經檢察
    官起訴，本院自得就被告2人此被起訴之犯罪事實予以審理
    。
(二)被告丁○○、戊○○間就上開犯罪事實，有犯意聯絡及行為
    分擔，均為共同正犯。另被告丁○○、戊○○係利用「譯通
    通訊行」不知情負責人丙○○，冒用甲○○名義申辦行動電
    話門號，並進而據以轉由如附表所示之臺灣大哥大、遠傳電
    信等公司核發並交付如附表所示行動電話SIM卡各1枚，此部
    分被告2人係屬間接正犯。
(三)按同時偽造同一被害人之多件同類文書或同一被害人之多張
    支票時，其被害法益仍僅一個，不能以其偽造之文書件數或
    支票張數，計算其法益。此與同時偽造不同被害人之文書或
    支票時，因有侵害數個人法益，係一行為觸犯數罪名者迴異
    最高法院著有73年度臺上字第3629號判例可資參照。次按刑
    法上一行為而觸犯數罪名之想像競合犯存在之目的，在於避
    免對於同一不法要素予以過度評價，其所謂「同一行為」係
    指所實行者為完全或局部同一之行為而言。因此刑法修正刪
    除牽連犯之規定後，於修正前原認屬於方法目的或原因結果
    之不同犯罪，其間果有實行之行為完全或局部同一之情形，
    應得依想像競合犯論擬(最高法院97年度臺上字第3494號判
    決意旨參見)。是被告2人上開行使變造國民身分證、行使變
    造特種文書、行使偽造私文書之行為，亦係同時著手從事施
    以詐術之詐欺取財犯行之一部，被告2人上開所為行使變造
    國民身分證、行使變造特種文書、行使偽造私文書及詐欺取
    財4罪之間，具有犯罪時間上之重疊關係，就犯罪實行之過
    程間具有實行之行為完全或局部同一之情形存在，可評價為
    一行為觸犯數個相異之罪名，為想像競合犯，依刑法第55條
    前段規定，從一重論以行使偽造私文書罪。
(四)爰審酌被告丁○○、戊○○為圖一己之私利，欲以申辦行動
    電話取得SIM卡及將搭配之手機回售通訊行以換取現金花用
    ，而變造國民身分證影本、全民健康保險卡影本，並冒名申
    辦行動電話門號，詐得如附表所示行動電話SIM卡各1枚，致
    生損害於甲○○、譯通通訊行、臺灣大哥大、遠傳等電信公
    司對於行動電話使用者及門號管理、戶政機關對於國民身分
    證管理及衛生主管機關對於全民健康保險卡管理之正確性，
    手段實值非難，及衡酌渠等冒名申辦手機門號之數量、所生
    危害之程度，被告戊○○並無刑事前案紀錄，有臺灣高等法
    院被告前案紀錄表在卷可稽，於本案犯罪前品行尚佳，犯後
    業已坦承犯行，被告丁○○犯罪後猶多方飾詞卸責等一切情
    狀，分別量處如主文所示之刑，並均諭知易科罰金之折算標
    準，以示懲警。
(五)按被告用以詐欺取財之偽造、變造等書類，既已交付於被害
    人收受，則該物非屬被告所有，除偽造書類上偽造之印文、
    署押，應依刑法第219條予以沒收外，依同法第38條第3項之
    規定，即不得再對各該書類諭知沒收，最高法院著有43年臺
    上字第747號判例可資參照。如附表所示文書及其上黏貼變
    造之甲○○國民身分證正反面影本、全民健康保險卡正面影
    本，既經被告持以行使並交付予譯通通訊行負責人丙○○收
    受，已非屬被告所有之物，爰不依刑法第38條第1項第2款之
    規定宣告沒收，然其上如附表各編號所示偽造之「甲○○」
    署名(數量詳如附表所示)，仍應依刑法第219條規定沒收。
四、應適用之法條：
    依刑事訴訟法第299條第1項前段，戶籍法第75條第1項、第2
    項，刑法11第條前段、第28條、第216條、第210條、第212
    條、第55條前段、第41條第1項前段、第219條，刑法施行法
    第1條之1第1項、第2項前段，判決如主文。
本案經檢察官乙○○到庭執行職務。
中    華    民    國    99    年    5     月    18    日
                  刑事第十七庭審判長法  官  陳玉聰
                                    法  官  洪挺梧
                                    法  官  簡芳潔
以上正本證明與原本無異。
如不服本判決應於收受送達後10日內向本院提出上訴書狀，並應
敘述具體理由；其未敘述上訴理由者，應於上訴期間屆滿後20日
內向本院補提理由書（均須按他造當事人之人數附繕本）「切勿
逕送上級法院」。
                                    書記官  呂苗澂
中    華    民    國    99    年    5     月    18    日
┌──┬──────┬──────┬─────┬────────┬──────┬────────┐
│編號│申請時間    │申請之行動電│門號      │偽造之文書名稱  │偽造之署押  │備註            │
│    │(民國)      │話公司      │          │                │            │                │
├──┼──────┼──────┼─────┼────────┼──────┼────────┤
│ 1. │98年3月25日 │臺灣大哥大股│0000000000│臺灣大哥大行動通│申請人簽章欄│1.核退字第1507號│
│    │            │份有限公司  │          │信網路業務服務申│上偽造「王家│  卷第11頁      │
│    │            │            │          │請書            │文」署名1枚 │2.其上黏貼變造之│
│    │            │            │          │                │            │  甲○○國民身分│
│    │            │            │          │                │            │  證正反面影本( │
│    │            │            │          │                │            │  另於同卷第13頁│
│    │            │            │          │                │            │  有黏貼變造之王│
│    │            │            │          │                │            │  家文全民健康保│
│    │            │            │          │                │            │  險卡正面影本) │
│    │            │            │          ├────────┼──────┼────────┤
│    │            │            │          │新申裝/號碼可攜 │立同意書人簽│核退字第1507號卷│
│    │            │            │          │同意書          │章欄上偽造「│第12頁          │
│    │            │            │          │                │甲○○」署名│                │
│    │            │            │          │                │2枚         │                │
├──┼──────┼──────┼─────┼────────┼──────┼────────┤
│ 2. │98年3月25日 │臺灣大哥大股│0000000000│臺灣大哥大行動通│申請人簽章欄│1.核退字第1507號│
│    │            │份有限公司  │          │信網路業務服務申│上偽造「王家│  卷第14頁      │
│    │            │            │          │請書            │文」署名1枚 │2.其上黏貼變造之│
│    │            │            │          │                │            │  甲○○國民身分│
│    │            │            │          │                │            │  證正反面影本、│
│    │            │            │          │                │            │  全民健康保險卡│
│    │            │            │          │                │            │  正面影本      │
│    │            │            │          ├────────┼──────┼────────┤
│    │            │            │          │新申裝/號碼可攜 │立同意書人簽│核退字第1507號卷│
│    │            │            │          │同意書          │章欄上偽造「│第15頁          │
│    │            │            │          │                │甲○○」署名│                │
│    │            │            │          │                │2枚         │                │
├──┼──────┼──────┼─────┼────────┼──────┼────────┤
│ 3. │98年3月25日 │遠傳電信股份│0000000000│遠傳行動電話第三│申請者簽名欄│核退字第1507號卷│
│    │            │有限公司    │          │代行動電話服務申│上偽造「王家│第26頁          │
│    │            │            │          │請書            │文」署名2枚 │                │
│    │            │            │          ├────────┼──────┼────────┤
│    │            │            │          │高用量3G新哈拉頭│申請人簽名欄│本院卷第42頁    │
│    │            │            │          │家990-雙倍加值19│上偽造「王家│                │
│    │            │            │          │0型手機方案-限24│文」署名2枚 │                │
│    │            │            │          │個月第三代行動電│            │                │
│    │            │            │          │話服務申請書 (限│            │                │
│    │            │            │          │制型)           │            │                │
│    │            │            │          ├────────┼──────┼────────┤
│    │            │            │          │行動電話業務/第 │申請者簽名欄│本院卷第43頁    │
│    │            │            │          │三代行動通信業務│上偽造「王家│                │
│    │            │            │          │服務契約        │文」署名1枚 │                │
│    │            │            │          ├────────┼──────┼────────┤
│    │            │            │          │行動電話號碼可攜│申請人簽章欄│本院卷第44頁    │
│    │            │            │          │服務申請書      │上偽造「王家│                │
│    │            │            │          │                │文」署名1枚 │                │
└──┴──────┴──────┴─────┴────────┴──────┴────────┘
附錄論罪科刑法條全文：
戶籍法第75條
意圖供冒用身分使用，而偽造、變造國民身分證，足以生損害於
公眾或他人者，處5年以下有期徒刑、拘役或科或併科新臺幣50
萬元以下罰金。
行使前項偽造、變造之國民身分證者，亦同。
將國民身分證交付他人，以供冒名使用，或冒用身分而使用他人
交付或遺失之國民身分證，足以生損害於公眾或他人者，處3年
以下有期徒刑、拘役或科或併科新臺幣30萬元以下罰金。
中華民國刑法第216條
行使第210條至第215條之文書者，依偽造、變造文書或登載不實
事項或使登載不實事項之規定處斷。
中華民國刑法第210條
偽造、變造私文書，足以生損害於公眾或他人者，處5年以下有
期徒刑。
中華民國刑法第212條
偽造、變造護照、旅券、免許證、特許證及關於品行、能力服務
或其他相類之證書、介紹書，足以生損害於公眾或他人者，處1
年以下有期徒刑、拘役或3百元以下罰金。
中華民國刑法第339條
意圖為自己或第三人不法之所有，以詐術使人將本人或第三人之
物交付者，處5年以下有期徒刑、拘役或科或併科1千元以下罰金
。
以前項方法得財產上不法之利益或使第三人得之者，亦同。
前二項之未遂犯罰之。

司法院資訊處製作；財團法人民間司法改革基金會備份。
